【裁判字號】    92,易,1097
【裁判日期】    920901
【裁判案由】    違反著作權法
【裁判全文】
臺灣桃園地方法院刑事判決                        九十二年度易字第一九七號
    公  訴  人  臺灣桃園地方法院檢察署檢察官
    被      告  甲○○
右列被告因違反著作權法案件，經檢察官提起公訴（九十二年度偵字第九八八０號）
，本院判決如左：
    主  文
甲○○共同連續以明知為侵害著作權之物而意圖營利而交付之方法侵害他人之著作權
，處有期徒刑陸月，如易科罰金以參佰元折算壹日。
扣案如附表所示之盜版音樂光碟片均沒收。
    事  實
一、甲○○明知如附表所示之音樂光碟片為未經如附表所示之著作財產權人同意而擅
    自重製之侵害著作財產權之物，竟與姓名年籍不詳綽號「阿隆」之成年男子基於
    意圖營利之共同概括犯意聯絡，自九十二年五月廿八日起（起訴書誤載自九十二
    年五月廿日起）由「阿隆」提供如附表所示之盜版音樂光碟片予甲○○，由甲○
    ○在桃園縣中壢市新民夜市內擺攤販賣，以每片新台幣（下同）五十元之價格販
    予不特定顧客，甲○○則每日可向「阿隆」領得一千元之薪資。嗣警方於九十二
    年五月卅一日凌晨零時五十分許，在桃園縣中壢市新民夜市內當場逮捕甲○○，
    並扣得如附表所示之盜版音樂光碟片共八十八片。
二、案經如附表所示之著作財產權人訴由台北市政警察局文山第一分局報告臺灣桃園
    地方法院檢察署檢察官偵查起訴。
    理  由
一、訊據被告甲○○固不否認於右開時、地當場為警查獲，然矢口否認右開犯行，辯
    稱：伊自己在新民夜市內賣衣服，僅幫「阿隆」顧攤子而已，且「阿隆」有在攤
    位上放一個桶子，不需要伊去向顧客收錢，因為伊去整理光碟片才會被警方抓到
    云云。惟查：被告自始至終並不否認綽號「阿隆」者請伊看顧攤位一日之代價為
    一千元，則被告本即與「阿隆」均屬販賣盜版光碟片之共同正犯，殊不因「阿隆
    」是否有在攤位上擺放桶子，因此不需要被告向顧客收錢而有異，是以，被告前
    開所辯並無實益。此外，復有告訴代理人即財團法人國際唱片業交流基金會所提
    出如附表所示之音樂著作之權利證明文件、委任狀在卷可稽，且扣有如附表所示
    之盜版音樂著作光碟片足憑佐證，本件事證至屬明確，被告右開犯行足堪認定。
二、核被告所為，係犯著作權法第九十三條第三款、第八十七條第二款之以明知為侵
    害著作權之物而意圖營利而交付之方法侵害他人之著作權罪。被告與「阿隆」相
    互間，互具犯意聯絡、行為分擔，為共同正犯。被告先後多次犯行，時間緊接，
    所犯又係構成要件相同之罪名，顯係基於概括犯意為之，為連續犯，以一罪論，
    並依刑法第五十六條之規定加重其刑。爰審酌被告為警查獲之盜版光碟片之數量
    、被告行為對他人智慧財產權之危害、犯後飾詞卸責等一切情狀，量處如主文所
    示之刑，並諭知易科罰金之折算標準。扣案如附表所示之盜版音樂光碟片，係被
    告所有，而供犯本案所用之物，應依刑法第三十八條第一項第二款之規定宣告沒
    收。
據上論斷，應依刑事訴訟法第二百九十九條第一項前段，著作權法第九十三條第三款
、第八十七條第二款，刑法第十一條前段、第二十八條、第五十六條、第四十一條第
一項前段、第三十八條第一項第二款，判決如主文。
本案經檢察官蔡孟利到庭執行職務
中      華      民      國      九十二      年      九      月    一    日
                                      臺灣桃園地方法院刑事第十二庭
                                          法  官    曾  雨  明
右正本證明與原本無異。
如不服本判決，應於判決送達後十日內向本院提出上訴狀( 應附繕本 )，上訴於
臺灣高等法院。
                                          書記官    戴  育  萍
中        華        民        國    九十二    年    九    月     八     日
附錄論罪科刑之法條：
著作權法第九十三條第三款
有下列情形之一者，處二年以下有期徒刑，得併科新台幣十萬元以下罰金︰
  三、以第八十七條各款方法之一侵害他人之著作權者。
著作權法第八十七條第二款
有下列情形之一者，除本法另有規定外，視為侵害著作權或製版權︰
  二、明知為侵害著作權或製版權之物而散布或意圖散布而陳列或持有或意圖營利而
      交付者。
附表：


司法院資訊處製作；財團法人民間司法改革基金會備份。
